ko: 인쇄 면: 양면; 단면; 기타
pl: Zadrukowanie boków: Dwustronne; Jednostronne; Inne
es: Caras impresas: Doble cara; Una cara; Otros
it: Lati stampati: Doppi lavandini; Lavandino singolo; Altro
ja: 印刷面: 両面; 片面; その他
fi: Painetut puolet: Kaksipuolinen; Yksipuolinen; Muu
zh-CN: 印刷面: 双面; 单面; 其他
ro-RO: Fețe tipărite: Cu două fețe; Cu o față; Altele
sk-SK: Potlačené strany: Obojstranne; Jednostranne; Iné
ru: Стороны с печатью: Двусторонняя печать; Односторонняя печать; Другое
cs: Potištěné strany: Oboustranné; Jednostranné; Jiné
hu: Nyomtatott oldalak: Kétoldalas; Egyoldalas; Egyéb
zh-TW: 印刷面: 雙面; 單面; 其他
sl-SI: Natisnjene strani: Dvostranski; Enostranski; Druga
nl: Bedrukte zijden: Dubbelzijdig; Enkelzijdig; Overig
bg-BG: Печатни страни: Двустранно; Едностранно; Друго
nb: Trykte sider: Dobbelsidet; Enkelsidet; Annet
fr: Impression recto ou recto-verso: Double face; Une seule face; Autre
pt-BR: Laterais impressas: Dupla face; Uma face; Outro
pt-PT: Laterais impressas: Dupla face; Uma face; Outro
lt-LT: Spausdinimo pusės: Dvipusis; Vienpusis; Kita
sv: Tryckta sidor: Dubbelsidig; Enkelsidig; Övrigt
de: Bedruckte Seiten: Doppelseitig; Einseitig; Sonstiges
vi: Mặt in: Hai mặt; Một mặt; Khác
th: ด้านที่พิมพ์: สองด้าน; ด้านเดียว; อื่นๆ
tr: Baskı yüzleri: Çift taraflı; Tek taraflı; Diğer
el: Εκτυπωμένες πλευρές: Διπλής όψης; Μονόπλευρη; Άλλο
hr-HR: Tiskane strane: Dvostrani; Jednostrani; Ostalo
en: Printed sides: Double-sided; Single-sided; Other
da: Trykte sider: Dobbeltsidet; Enkeltsidet; Andet